臺灣高等法院民事裁定
109年度抗字第911號
抗告人  洪靜如
              
              
上列抗告人因與相對人李力凡間變更提存物事件，對於中華民國
109年6月16日臺灣臺北地方法院109年度聲字第334號裁定，提起
抗告，本院裁定如下：
    主  文
抗告駁回。
抗告費用由抗告人負擔。
    理  由
一、抗告意旨以：伊執原法院109年度司拍字第19號拍賣抵押物
    裁定聲請強制執行相對人財產新臺幣（下同）669萬5,000元
    ，經原法院109年度司執字第34219號強制執行（下稱系爭強
    制執行程序），嗣相對人聲請停止執行，經原法院109年度
    聲字第266號裁定（下稱系爭停止執行裁定）准相對人供擔
    保144萬9,468元後，得停止系爭強制執行程序。惟相對人聲
    請將其中擔保金140萬元，改以中國信託商業銀行股份有限
    公司天母分行發行同面額之無記名可轉讓定期存單（下稱系
    爭定存單）代之。原裁定未考量系爭定存單之價值是否與停
    止執行後，伊無法立即受償之不利益相當及系爭定存單屬不
    可中途解約等情，竟准許相對人聲請，爰依法提起抗告，並
    聲明廢棄原裁定云云。
二、按法院之裁判命以現金供訴訟上之擔保者，僅係抽象的表明
    其數額，供擔保時，原則上固應照該數額提存現金，但欲提
    存有價證券，亦無不可，只以經法院認為相當者為限，此與
    供擔保提存物之變換，要屬二事。觀之民事訴訟法第102條
    第1項及第105條第1項之規定自明（最高法院88年度台抗字
    第242號裁定意旨可參）。次按民事訴訟法第102條第1項規
    定，供擔保應提存現金，或法院認為相當之有價證券。但當
    事人別有約定者，不在此限。係專為供擔保應提存何物而設
    ，裁判之命以新臺幣供擔保，祇係抽象的表明其數額，供擔
    保時，原則上固應照此數額具體的提存現金，但欲提存有價
    證券，亦無不可，不過以經法院認為相當之有價證券為限而
    已，故應供擔保之當事人聲請為許其提存有價證券之裁定者
    ，法院苟認為相當，自得准許，此非同法第105條所定之變
    換提存物問題（最高法院92年度台上字第374號裁定意旨可
    參）。
三、經查，系爭停止執行裁定准相對人供擔保144萬9,468元後，
    得停止系爭強制執行程序，有該裁定可查（見原裁定卷第7
    至9頁）。嗣相對人聲請將其中擔保金140萬元部分，改以系
    爭定存單代之，並提出系爭定存單影本供參（見原裁定卷第
    11頁）。稽核系爭定存單面額與系爭停止執行裁定所諭知其
    中擔保金140萬元相當，揆諸上開說明，相對人上開聲請，
    應予准許。至抗告人以原裁定未考量系爭定存單價值是否與
    140萬元擔保金相當以及不可中途解約云云，惟依民事訴訟
    法第102條第1項規定，相對人上開聲請僅須具體數額相當即
    可，與同法第105條規定許可變換提存物應權衡變換後之新
    提存物與變換前供擔保之原提存物暨其孳息，在價值上是否
    相當不同，是抗告人前開主張，容有誤解。　　
四、綜上所述，原裁定准許相對人就系爭停止執行裁定之其中14
    0萬元以系爭定存單代之，於法並無違誤。抗告論旨指摘原
    裁定不當，聲明廢棄，為無理由，應予駁回。 
五、據上論結，本件抗告為無理由，爰裁定如主文。
中　　華　　民　　國　　109 　年　　8　　 月　  14　　日
                  民事第四庭
                      審判長法  官  傅中樂
                            法  官  周祖民
                            法  官  趙伯雄
正本係照原本作成。
本裁定除以適用法規顯有錯誤為理由外，不得再抗告。如提起再
抗告，應於收受送達後10日內委任律師為代理人向本院提出再抗
告狀。並繳納再抗告費新臺幣１千元。
中　　華　　民　　國　　109 　年　　8 　　月　　14　　日
　　　　　　　　　  　　　　書記官  陳韋杉